臺灣高等法院臺南分院刑事判決
110年度上訴字第390號
上  訴  人  
即  被  告  乙○○
選任辯護人  伍安泰律師（法扶律師）
上  訴  人  
即  被  告  甲○○
選任辯護人  柯佾婷律師（法扶律師）
上列上訴人即被告等因毒品危害防制條例案件，不服臺灣臺南地
方法院109年度訴字第866號中華民國110年1月20日第一審判決（
起訴案號：臺灣臺南地方檢察署109年度偵字第9207、9827、108
83、12788號），提起上訴，本院判決如下：
    主  文
上訴駁回。
    事  實
一、乙○○、甲○○均明知甲基安非他命係毒品危害防制條例第2條
    第2項第2款所定之第二級毒品，不得非法持有、販賣，竟分
    別或共同為下列行為：
  ㈠乙○○基於販賣第二級毒品甲基安非他命以營利之犯意，以其
    持用之門號0000000000號、0000000000號行動電話作為聯絡
    販賣毒品之工具，於附表一所示之時間、地點，以附表一所
    示之交易方式，販賣如附表一所示之甲基安非他命予如附表
    一所示之對象，並均已收取如附表一所示之價金（毒品交易
    時間、地點、對象及價格，詳如附表一所載）。
  ㈡甲○○基於販賣第二級毒品甲基安非他命以營利之犯意，以所
    持用門號0000000000號行動電話作為聯絡販賣毒品之工具，
    於附表二所示之時間、地點，以附表二所示之交易方式，販
    賣如附表二所示之甲基安非他命予如附表二所示之謝宗穎、
    王柔、王聖評，並均已收取如附表二所示之價金（毒品交易
    時間、地點、對象及價格，詳如附表二所載）。
　㈢乙○○與甲○○共同基於販賣第二級毒品甲基安非他命以營利之
    犯意聯絡，乙○○以其持用之門號0000000000號行動電話，甲
    ○○則以所持門號0000000000號行動電話，作為聯絡工具，於
    附表三所示之時間、地點，以附表三所示之交易方式，販賣
    如附表三所示之甲基安非他命予如附表三所示之謝宗穎，並
    已收取如附表三所示之價金（毒品交易時間、地點、對象及
    價格，詳如附表三所載）。
二、嗣經警依法對乙○○、甲○○所持用上開行動電話實施通訊監察
    ，並於民國109年5月14日7時6分許、同年月25日16時40分許
    ，依法搜索臺南市○區○○街00○0號2樓乙○○住處，扣得如附表
    四所示之物；及於109年5月25日17時45分許，在臺南市○○區
    ○○路0000號前，依法對甲○○執行搜索，扣得如附表五所示之
    物，而循線查獲上情。
三、案經臺灣臺南地方檢察署檢察官指揮臺南市政府警察局刑事
    警察大隊移送，及臺南市政府警察局第六分局報告後偵查起
    訴。
    理  由
壹、按被告以外之人於審判外之陳述，雖不符刑事訴訟法第159
    條之1至第159條之4之規定，然經當事人於審判程序同意作
    為證據，法院審酌該言詞陳述或書面陳述作成時之情況，認
    為適當者，亦得為證據。又當事人、代理人或辯護人於法院
    調查證據時，知有第159條第1項不得為證據之情形，而未於
    言詞辯論終結前聲明異議者，視為有前項之同意，刑事訴訟
    法第159條之5定有明文。立法意旨在於傳聞證據未經當事人
    之反對詰問予以核實，原則上先予排除，惟若當事人已放棄
    反對詰問權，於審判程序中表明同意該等傳聞證據可作為證
    據，或於言詞辯論終結前未聲明異議，基於尊重當事人對傳
    聞證據之處分權，及證據資料愈豐富，愈有助於真實發見之
    理念，且強化言詞辯論主義，使訴訟程序得以順暢進行，上
    開傳聞證據亦均具有證據能力。查本案所引用之相關證據資
    料（詳後引證據），其中各項言詞或書面傳聞證據部分，縱
    無刑事訴訟法第159條之1至第159條之4或其他規定之傳聞證
    據例外情形，然業經本院審理時予以提示並告以要旨，且各
    經檢察官、被告乙○○、甲○○及其等辯護人表示意見，當事人
    已知上述證據乃屬傳聞證據，已明示同意作為本案之證據使
    用（本院卷第135-139、187-190、252頁），而本院審酌上
    開證據資料製作時之情況，無不當取供及證明力明顯過低之
    瑕疵，認以之作為證據應屬適當，揆諸前開規定，應認均有
    證據能力。
貳、認定犯罪事實所憑之證據及理由：
一、前開事實欄一㈠、㈢所示之犯罪事實，業據被告乙○○坦承不諱
    （偵1卷第69-73頁、原審卷第280頁、本院卷第267-286頁）
    ；前開事實欄一㈡、㈢所示之犯罪事實，亦據被告甲○○供承不
    諱（偵4卷第241-243頁、原審卷第280頁、本院卷第267-286
    頁），並有如下證據可資證明：
  ㈠證人即購毒者謝宗穎（警2卷第424-432、433-439頁、偵3卷
    第59-64頁）、莊家盛（警2卷第488-494頁、偵3卷第109-11
    5頁）、呂明純（警2卷第510-516、519-520頁、偵3卷第173
    -179頁）、常先覺（警2卷第548-553頁、偵3卷第225-230頁
    ）、陳俊良（警2卷第572-576頁、偵3卷第273-278頁）、蘇
    國慶（警2卷第626-631頁、偵4卷第71-75頁）、王柔（警2
    卷第672-678頁、偵3卷第329-333、335-337頁）、馮玉高（
    警4卷第19-22頁、偵1卷第51-53頁）、吳志偉（警4卷第8-1
    3、15-17頁、偵4卷第253-254頁）、王聖評（警2卷第704-7
    10頁、偵3卷第403-407頁）、盧甫庭（偵4卷第159-162頁）
    分別於警詢、偵查時之證詞。證人即購毒者甲○○（警卷第27
    4-278頁、偵4卷第30-35頁）之證詞。
　㈡被告乙○○與謝宗穎之通訊監察譯文1份（警1卷第77-98頁）、
    與莊家盛之通訊監察譯文1份（警2卷第501-506頁）、與呂
    明純之通訊監察譯文1份（警1卷第131-142頁）、與常先覺
    之通訊監察譯文1份（警1卷第145-148頁）、與陳俊良之通
    訊監察譯文1份（警1卷第151-157頁）、與蘇國慶之通訊監
    察譯文1份（警1卷第43-58頁）、與王柔之通訊監察譯文1份
    （警1卷第99-103頁）、與馮玉高之通訊監察譯文1份（偵1
    卷第85頁）、被告乙○○與吳志偉間之LINE對話紀錄翻拍照片
    3張（警4卷第58頁）、被告甲○○與乙○○、盧甫庭、謝宗穎、
    王聖評之通訊監察譯文各1份（警1卷第59-74頁）、被告甲○
    ○與王柔之通訊監察譯文1份（警1卷第309頁）、與謝宗穎之
    通訊監察譯文1份（警2卷第449-456頁）、臺灣臺南地方法
    院109年度聲監字第82號、聲監續字第248號、第340號、第4
    20號通訊監察書暨電話附表各1份（警1卷第163-167、169-1
    73、175-179、181-185頁）、109年度聲監字第324號通訊監
    察書暨電話附表1份（警1卷第187-191頁）、109年聲監字第
    5號通訊監察書暨電話附表1份（警1卷第345-347頁）、109
    年聲監續字第102號、第207號、第302號、第377號通訊監察
    書暨電話附表各1份（警1卷第349-353、355-359、361-365
    、367-371頁）。
　㈢被告乙○○之臺灣臺南地方法院109年度聲搜字524號搜索票、
    臺南市政府警察局第六分局搜索扣押筆錄、扣押物品目錄表
    、扣押物品收據各1份、現場照片11張（警3卷第11-16、17-
    21頁）、臺灣臺南地方法院109年度聲搜字553號搜索票、臺
    南市政府警察局刑事警察大隊搜索扣押筆錄、扣押物品目錄
    表、扣押物品收據各1份、搜索扣押照片16張（警1卷第201-
    209、211-218頁）、被告甲○○之臺灣臺南地方法院109年度
    聲搜字553號搜索票、臺南市政府警察局刑事警察大隊搜索
    扣押筆錄、扣押物品目錄表、扣押物品收據各1份（警1卷第
    381-389頁）、臺灣土地銀行股份有限公司109年6月24日總
    業存字第1090071902號函暨檢附之被告甲○○臺灣土地銀行存
    款往來明細資料1份（偵4卷第235-237頁）、謝宗穎、呂明
    純、常先覺、陳俊良、蘇國慶、王柔、王聖評之臺南市政府
    衛生局檢驗結果報告、勘察採證同意書（或尿液採驗同意書
    ）、偵辦毒品危害防制條例案送驗尿液編號及年籍對照表、
    毒品（尿液）初步檢驗報告單各1份（警2卷第479-485、539
    -545、563-569、591-597、661-669、695-701、735-741頁
    ）、臺南市政府警察局第六分局偵查隊108年8月20日偵查報
    告1份（警4卷第47頁）、車號000-000號機車之車輛詳細資
    料報表1紙（警4卷第59頁）、被告甲○○與王柔間之LINE對話
    紀錄截圖8張（偵3卷第303-306頁）附卷可稽。
  ㈣如附表四編號4、6（編號6部分不含SIM卡）、附表五編號2所
    示之物，扣案可證。
二、依上所述，被告乙○○、甲○○上開任意性自白，核與卷內之積
    極證據相符，堪信為真實。又被告乙○○供稱：我賣1錢毒品
    約賺新臺幣（下同）500元等語（偵1卷第73頁），被告甲○○
    供陳：販賣毒品所獲得利益都是從中獲得較多毒品或抽取部
    分毒品等語（偵4卷第242頁），自堪認定被告乙○○、甲○○從
    中獲取利潤，確有藉此以營利之意圖，至為灼然。從而，本
    案事證明確，被告乙○○、甲○○上開販賣第二級毒品之犯行，
    均堪認定，應依法論科。
參、論罪科刑：
一、被告乙○○、甲○○行為後，毒品危害防制條例第4條第2項及第
    17條第2項業於109年1月15日修正公布，並自公布後6個月後
    即109年7月15日生效施行。而修正前毒品危害防制條例第4
    條第2項規定：「製造、運輸、販賣第二級毒品者，處無期
    徒刑或七年以上有期徒刑，得併科新臺幣一千萬元以下罰金
    」，修正後規定：「製造、運輸、販賣第二級毒品者，處無
    期徒刑或十年以上有期徒刑，得併科新臺幣一千五百萬元以
    下罰金」，經比較新舊法結果，修正後之法定刑較修正前提
    高。又修正前毒品危害防制條例第17條第2項規定：「犯第4
    條至第8條之罪於偵查及審判中均自白者，減輕其刑」，修
    正後則規定：「犯第4條至第8條之罪於偵查及歷次審判中均
    自白者，減輕其刑」，就偵審自白減輕其刑規定經比較結果
    ，新法增加『歷次』審判中均自白之條件，是以修正前毒品危
    害防制條例第17條第2項規定較有利於被告。依刑法第2條第
    1項前段之規定，本件自應適用行為時即修正前毒品危害防
    制條例第4條第2項之規定論處，並適用較有利於被告之修正
    前毒品危害防制條例第17條第2項規定。
二、核被告乙○○就附表一編號1至24、附表三編號1所為，均係犯
    修正前毒品危害防制條例第4條第2項之販賣第二級毒品罪（
    共25罪）；被告甲○○就附表二編號1至5、附表三編號1所為
    ，均係犯修正前毒品危害防制條例第4條第2項之販賣第二級
    毒品罪（共6罪）。被告乙○○、甲○○各次販賣第二級毒品前
    ，持有第二級毒品之低度行為，為各次販賣毒品之高度行為
    所吸收，均不另論罪。又被告乙○○所犯如附表一、三及被告
    甲○○所犯如附表二、三所示各次販賣第二級毒品罪，均犯意
    各別，行為互殊，應予分論併罰。被告乙○○、甲○○就附表三
    編號1所示之犯行，有犯意之聯絡及行為之分擔，應論以共
    同正犯。
三、刑之加重、減輕：　　
　㈠依司法院釋字第775號解釋文義及理由，係指構成累犯者，不
    分情節，一律加重最低本刑，於不符合刑法第59條所定要件
    之情形下，致生行為人所受之刑罰超過其所應負擔罪責之個
    案，不符罪刑相當原則、比例原則。於此範圍內，在修正前
    ，為避免發生上述罪刑不相當之情形，法院就該個案應裁量
    是否加重最低本刑（最高法院108年度台上字第2312號、第2
    361號判決意旨參照）。依此，該解釋係指個案應量處最低
    法定刑、又無法適用刑法第59條在內減輕規定之情形，法院
    應依此解釋意旨裁量不予加重最低本刑（最高法院108年度
    台上字第338號判決意旨參照）。查被告乙○○前因竊盜案件
    ，經法院判處應執行有期徒刑1年5月確定，於105年5月10日
    縮刑期滿執行完畢；被告甲○○前因施用毒品案件，經法院判
    處有期徒刑4月確定，於108年3月8日易科罰金執行完畢，有
    被告乙○○、甲○○之臺灣高等法院被告前案紀錄表各1份可按
    ，其等受徒刑之執行完畢，五年以內故意再犯本案有期徒刑
    以上之各罪，均為累犯。審酌被告乙○○前有竊盜之前科紀錄
    、被告甲○○前有施用毒品之前科紀錄，理均應產生警惕作用
    ，惟其等仍再犯本件販賣第二級毒品犯行，顯見前案之徒刑
    對被告乙○○、甲○○並未生警惕作用，其等對於刑罰之反應力
    顯然薄弱，且被告乙○○、甲○○均無司法院釋字第775號解釋
    意旨所指個案應量處最低法定刑、又無法適用刑法第59條減
    輕其刑，而應依此解釋意旨裁量不予加重最低本刑之情形，
    則就其等所犯上開各罪，除販賣第二級毒品法定刑為無期徒
    刑部分不得加重外，餘仍應依刑法第47條第1項規定加重其
    刑。從而，辯護人為被告乙○○辯護稱：被告乙○○前、後案件
    之罪質不同，且原審於量刑時，亦審酌被告乙○○前科紀錄，
    有重覆評價之虞，故不應再就累犯加重其刑云云，自屬無據
    。
　㈡按修正前毒品危害防制條例第17條第2項規定：「犯第4條至
    第8條之罪於偵查及審判中均自白者，減輕其刑」，查被告
    乙○○就附表一、三及被告甲○○就附表二、三所示販賣第二級
    毒品犯行，已於偵查及審理自白犯行，均應依修正前毒品危
    害防制條例第17條第2項之規定，減輕其刑，並依法先加（
    法定刑為無期徒刑部分不得加重）後減之。
  ㈢被告甲○○並無毒品危害防制條例第17條第1項減輕其刑之適用
    ：
　⒈按「犯第4條至第8條、第10條或第11條之罪，供出毒品來源
    ，因而查獲其他正犯或共犯者，減輕或免除其刑。」毒品危
    害防制條例第17條第1項固定有明文。惟所謂「供出毒品來
    源」係指被告具體提供毒品來源之資訊，使調查或偵查犯罪
    職務之公務員知悉而對之發動調查或偵查，並據以破獲者而
    言，論理上二者間須具有先後且相當之因果關係及必要之關
    聯性，始足當之（最高法院108年度台上字第3723號判決意
    旨參照）。
　⒉經原審函詢臺灣臺南地方檢察署、臺南市政府警察局刑事警
    察大隊，回覆稱：「本件係就甲○○、乙○○持用之門號執行通
    訊監察，始查獲本案犯行」、「…因執行通訊監察甲○○持用
    門號0000000000號，即已發現乙○○販毒事證，並據以擴線監
    察乙○○持用門號0000000000、0000000000號，復於109年5月
    25日同步查緝其等毒品網絡到案說明。綜上，本案於甲○○供
    述前，即已查得乙○○販毒事證」等情，有臺灣臺南地方檢察
    署109年11月02日南檢文道109偵9827字第1099071603號函1
    份（原審卷第239頁）、臺南市政府警察局刑事警察大隊109
    年11月02日南市警刑大毒緝字第1090561316號函1份（原審
    卷第241頁）附卷可憑。準此，被告甲○○雖有供述毒品來源
    為乙○○，惟被告甲○○為警查獲、供稱上情之前，警方已先透
    過通訊監察得知乙○○真實身分且涉犯違反毒品危害防制條例
    罪嫌，則警方查獲乙○○販賣毒品之情事，即難認與被告甲○○
    供出毒品來源間具有相當之因果關係及必要之關聯性，自無
    毒品危害防制條例第17條第1項減輕其刑之適用。
  ㈣辯護人為被告甲○○辯稱：被告甲○○因身染毒瘾，為謀求獲取
    微薄之毒品吸食，以減緩毒癮所造成之痛苦，始為同樣染上
    毒癮之友人向上游購買毒品，且於交易過程中，僅獲得少量
    毒品自行吸食，並未獲取任何金錢，亦非主動銷售毒品，故
    本件係吸毒者間為求互通有無並賺取些許利潤之情形，而與
    兜售散布毒品，藉以牟取暴利之毒販迥然有別。又被告甲○○
    均已坦承犯行。綜觀被告甲○○犯罪之具體情狀及行為背景，
    應有情輕法重，客觀上足以引起社會一般人之同情而顯可憫
    恕，請依刑法第59條規定予以酌量減輕其刑云云。惟按刑之
    量定，為求個案裁判之妥當性，法律固賦予法院裁量權，但
    此項裁量權之行使，除應依刑法第57條規定，審酌行為人及
    其行為等一切情狀，為整體之評價，並應顧及比例原則與平
    等原則，使罪刑均衡，輕重得宜，以契合社會之法律感情。
    又刑法第59條之酌量減輕其刑，必於犯罪之情狀，在客觀上
    足以引起一般之同情，認為顯可憫恕，且即予宣告法定最低
    度之刑，猶嫌過重者，始有其適用。查被告甲○○為圖一己私
    利，販賣第二級毒品予他人，所為係戕害國民身心健康之行
    為，實屬不該。又修正前毒品危害防制條例第4條第2項規定
    ，販賣第二級毒品之法定最低本刑為七年以上有期徒刑（得
    併科罰金），而被告甲○○所犯上開各次販賣第二級毒品犯行
    ，均已依修正前毒品危害防制條例第17條第2項之規定予以
    減輕其刑，則其所犯上開各次販賣第二級毒品罪經減刑之後
    ，已難認有何「情輕法重」之情事。況本件被告甲○○遭查獲
    販賣毒品之次數計6次，難謂情節輕微。從而，其與刑法第5
    9條所規定之要件，已有不符，自無再依該條酌減其刑之適
    用。是辯護人辯稱：請再依刑法第59條規定酌減刑度云云，
    尚難採憑。　　
肆、原審以被告乙○○、甲○○上開販賣第二級毒品犯行，罪證明確
    ，因而適用毒品危害防制條例第4條第2項（修正前）、第17
    條第2項（修正前）、第19條第1項，刑法第2條第1項前段、
    第11條、第28條、第47條第1項、第51條第5款、第38條之1
    第1項前段、第3項、第38條第4項等規定，並審酌：被告2人
    均明知施用毒品對身心健康之毒害，竟無視於此及國家對於
    杜絕毒品犯罪之禁令，為營利鋌而走險販賣甲基安非他命予
    他人施用，非但危害社會治安及國民健康，亦助長施用毒品
    歪風，均應予以非難。被告乙○○販賣毒品犯行共25次，金額
    1,000元至7,500元不等，被告甲○○販賣毒品犯行共6次，金
    額1,000元至6,000元不等，足見其等之犯罪情節非輕。兼衡
    被告乙○○、甲○○之素行（參見臺灣高等法院被告前案紀錄表
    ），犯後均坦承犯行，態度尚可。暨被告乙○○自陳高中肄業
    之智識程度，未婚、無子女，打零工，月收入約1萬元；被
    告甲○○自陳高中畢業之智識程度，離婚、有3名未成年子女
    ，從事送貨員，月收入約2至3萬元等一切情狀，分別量處被
    告乙○○如附表一、三「論罪科刑及沒收」欄所示之刑，並定
    其應執行有期徒刑五年六月，被告甲○○如附表二、三「論罪
    科刑及沒收」欄所示之刑，並定其應執行有期徒刑四年二月
    。復說明：
一、被告乙○○就附表一所示單獨販賣毒品所收取之價金，及就附
    表三所示共同販賣毒品所收取之價金，均為被告乙○○販賣毒
    品之犯罪所得，應依刑法第38條之1第1項前段宣告沒收，並
    依同條第3項規定諭知於全部或一部不能沒收或不宜執行沒
    收時，追徵其價額。
二、被告甲○○就附表二所示單獨販賣毒品、及附表三所示共犯販
    賣毒品部分，所收取之價金，為被告甲○○販賣毒品之犯罪所
    得，應依刑法第38條之1第1項前段宣告沒收，並依同條第3
    項規定諭知於全部或一部不能沒收或不宜執行沒收時，追徵
    其價額。
三、附表四編號4①所示之SIM卡1張，係被告乙○○所有供犯附表一
    編號1至19、21、23、24及附表三所示販賣第二級毒品犯行
    所用之物，應依毒品危害防制條例第19條第1項之規定，分
    別於各犯行主文項下宣告沒收。
四、附表四編號4②所示之SIM卡1張，及附表四編號6所示之行動
    電話（不含SIM卡）1支，係被告乙○○所有供犯附表一編號20
    所示販賣第二級毒品犯行所用之物，應依毒品危害防制條例
    第19條第1項之規定，於該次犯行主文項下宣告沒收。
五、被告乙○○就附表一編號1至19、21至24及附表三所示販賣第
    二級毒品犯行所使用之行動電話1支，未經扣案，不問屬於
    犯罪行為人與否，應依毒品危害防制條例第19條第1項之規
    定，分別於各犯行主文項下宣告沒收，並依刑法第38條第4
    項規定，於全部或一部不能沒收或不宜執行沒收時，追徵其
    價額。
六、附表五編號2所示之行動電話（含SIM卡1張）1支，係被告甲
    ○○所有供其附表二、三所示販賣第二級毒品犯行所用之物，
    應依毒品危害防制條例第19條第1項之規定，分別於各犯行
    主文項下宣告沒收。
七、被告乙○○、甲○○上開各沒收部分，均併執行之。
八、至扣案如附表四編號1、2所示之甲基安非他命，為被告乙○○
    供己施用剩餘之毒品，另其餘之扣案物品，據被告2人供稱
    與本案犯行無關，且依卷附之證據資料，難認與本案犯行有
    何關聯，爰均不予宣告沒收。
　　本院審核原審認事用法俱無不合，並原審判決已詳細記載其
    審酌科刑之一切情狀之理由，既未逾越法定刑度，又未濫用
    自由裁量之權限，核無不當或違法之情形，故本院認原審所
    量處之刑，亦屬允當。被告乙○○上訴意旨以累犯加重其刑不
    當，原判決量刑過重；被告甲○○上訴意旨請求依刑法第59條
    規定減輕其刑，指摘原判決不當，均無理由，應予駁回。
據上論斷，應依刑事訴訟法第368條，判決如主文。
本案經檢察官謝欣如提起公訴，檢察官劉榮堂到庭執行職務。
中　　華　　民　　國　　110 　年　　8 　　月　　26　　日
                  刑事第三庭    審判長法　官  陳連發
                                      法　官  何秀燕
                                      法　官  洪榮家
以上正本證明與原本無異。
如不服本判決應於收受送達後20日內向本院提出上訴書狀，其未
敘述上訴理由者，並得於提起上訴後20日內向本院補提理由書（
均須按他造當事人之人數附繕本）「切勿逕送上級法院」。
　　　　　　　　　　　　　　　　　　　書記官  謝麗首　　
中　　華　　民　　國　　110 　年　　8 　　月　　26　　日
附錄本案論罪科刑法條：
修正前毒品危害防制條例第4條第2項
製造、運輸、販賣第二級毒品者，處無期徒刑或7年以上有期徒
刑，得併科新臺幣1千萬元以下罰金。　

附表一：（乙○○販賣第二級毒品）
編號 對象 時間 地點 交易方式 論罪科刑及沒收 1（即起訴書附表一編號1） 謝宗穎 109年2月23日23時16分許 臺南市○區○○街00號茶之魔手飲料店前 謝宗穎於109年2月23日20時30分許至23時16分許，持用門號0000000000號行動電話撥打乙○○所持之門號0000000000號行動電話，聯絡購買毒品事宜後，乙○○即於左揭時間、地點，販賣甲基安非他命1包予謝宗穎，並得款5,000元。 乙○○犯販賣第二級毒品罪，累犯，處有期徒刑參年拾月。 扣案如附表四編號4①所示之物沒收之；未扣案之販賣第二級毒品所得新臺幣伍仟元及搭配門號○○○○○○○○○○號使用之行動電話壹支沒收之，於全部或一部不能沒收或不宜執行沒收時，追徵其價額。 2（即起訴書附表一編號2） 謝宗穎 109年2月27日1時30分許 臺南市○區○○街00號茶之魔手飲料店前 謝宗穎於109年2月26日22時6分許至109年2月27日0時57分許，持用門號0000000000號行動電話撥打乙○○所持之門號0000000000號行動電話，聯絡購買毒品事宜後，乙○○即於左揭時間、地點，販賣甲基安非他命1包予謝宗穎，並得款3,500元。 乙○○犯販賣第二級毒品罪，累犯，處有期徒刑參年玖月。 扣案如附表四編號4①所示之物沒收之；未扣案之販賣第二級毒品所得新臺幣參仟伍佰元及搭配門號○○○○○○○○○○號使用之行動電話壹支沒收之，於全部或一部不能沒收或不宜執行沒收時，追徵其價額。 3（即起訴書附表一編號3） 謝宗穎 109年3月1日22時許 臺南市○區○○街00號茶之魔手飲料店前 謝宗穎於109年3月1日21時22分許至21時29分許，持用門號0000000000號行動電話撥打乙○○所持之門號0000000000號行動電話，聯絡購買毒品事宜後，乙○○即於左揭時間、地點，販賣甲基安非他命1包予謝宗穎，並得款3,500元。 乙○○犯販賣第二級毒品罪，累犯，處有期徒刑參年玖月。 扣案如附表四編號4①所示之物沒收之；未扣案之販賣第二級毒品所得新臺幣參仟伍佰元及搭配門號○○○○○○○○○○號使用之行動電話壹支沒收之，於全部或一部不能沒收或不宜執行沒收時，追徵其價額。 4（即起訴書附表一編號4） 莊家盛 109年2月12日23時許 臺南市○區○○○路00號前 莊家盛於109年2月12日22時31分許至22時47分許，持用門號0000000000號行動電話撥打乙○○所持之門號0000000000號行動電話，聯絡購買毒品事宜後，乙○○即於左揭時間、地點，販賣甲基安非他命1包予莊家盛，並得款1,000元。 乙○○犯販賣第二級毒品罪，累犯，處有期徒刑參年柒月。 扣案如附表四編號4①所示之物沒收之；未扣案之販賣第二級毒品所得新臺幣壹仟元及搭配門號○○○○○○○○○○號使用之行動電話壹支沒收之，於全部或一部不能沒收或不宜執行沒收時，追徵其價額。 5（即起訴書附表一編號5） 莊家盛 109年2月14日15時40分許 臺南市○區○○○路00號前 莊家盛於109年2月14日15時22分許至15時36分許，持用門號0000000000號行動電話撥打乙○○所持之門號0000000000號行動電話，聯絡購買毒品事宜後，乙○○即於左揭時間、地點，販賣甲基安非他命1包予莊家盛，並得款1,000元。 乙○○犯販賣第二級毒品罪，累犯，處有期徒刑參年柒月。 扣案如附表四編號4①所示之物沒收之；未扣案之販賣第二級毒品所得新臺幣壹仟元及搭配門號○○○○○○○○○○號使用之行動電話壹支沒收之，於全部或一部不能沒收或不宜執行沒收時，追徵其價額。 6（即起訴書附表一編號6） 莊家盛 109年3月20日13時許 臺南市○區○○○路00號前 莊家盛於109年3月20日11時46分許至12時37分許，持用門號0000000000號行動電話撥打乙○○所持之門號0000000000號行動電話，聯絡購買毒品事宜後，乙○○即於左揭時間、地點，販賣甲基安非他命1包予莊家盛，並得款2,000元。 乙○○犯販賣第二級毒品罪，累犯，處有期徒刑參年柒月。 扣案如附表四編號4①所示之物沒收之；未扣案之販賣第二級毒品所得新臺幣貳仟元及搭配門號○○○○○○○○○○號使用之行動電話壹支沒收之，於全部或一部不能沒收或不宜執行沒收時，追徵其價額。 7（即起訴書附表一編號7） 莊家盛 109年3月25日16時許 臺南市○區○○○路00號前 乙○○於109年3月25日15時33分許至15時47分許，持用門號0000000000號行動電話撥打莊家盛所持之門號0000000000號行動電話，聯絡交易毒品事宜後，乙○○即於左揭時間、地點，販賣甲基安非他命1包予莊家盛，並得款1,000元。 乙○○犯販賣第二級毒品罪，累犯，處有期徒刑參年柒月。 扣案如附表四編號4①所示之物沒收之；未扣案之販賣第二級毒品所得新臺幣壹仟元及搭配門號○○○○○○○○○○號使用之行動電話壹支沒收之，於全部或一部不能沒收或不宜執行沒收時，追徵其價額。 8（即起訴書附表一編號8） 呂明純 109年2月17日15時40分許 臺南市南區健康路二段與仁南街交岔路口之鐵皮屋前 呂明純於109年2月17日15時20分許，持用門號0000000000號行動電話撥打乙○○所持之門號0000000000號行動電話，聯絡購買毒品事宜後，乙○○即於左揭時間、地點，販賣甲基安非他命1包予呂明純，並得款1,000元。 乙○○犯販賣第二級毒品罪，累犯，處有期徒刑參年柒月。 扣案如附表四編號4①所示之物沒收之；未扣案之販賣第二級毒品所得新臺幣壹仟元及搭配門號○○○○○○○○○○號使用之行動電話壹支沒收之，於全部或一部不能沒收或不宜執行沒收時，追徵其價額。 9（即起訴書附表一編號9） 呂明純 109年2月23日21時20分許 臺南市南區○○路二段與○○街交岔路口之鐵皮屋前 呂明純於109年2月23日19時18分許至21時17分許，持用門號0000000000號行動電話撥打乙○○所持之門號0000000000號行動電話，聯絡購買毒品事宜後，乙○○即於左揭時間、地點，販賣甲基安非他命1包予呂明純，並得款1,000元。 乙○○犯販賣第二級毒品罪，累犯，處有期徒刑參年柒月。 扣案如附表四編號4①所示之物沒收之；未扣案之販賣第二級毒品所得新臺幣壹仟元及搭配門號○○○○○○○○○○號使用之行動電話壹支沒收之，於全部或一部不能沒收或不宜執行沒收時，追徵其價額。 10（即起訴書附表一編號10） 呂明純 109年3月15日14時55分許 臺南市南區○○路二段與○○街交岔路口之鐵皮屋前 乙○○於109年3月15日12時51分許至14時38分許，持用門號0000000000號行動電話撥打呂明純所持之門號0000000000號行動電話，聯絡交易毒品事宜後，乙○○即於左揭時間、地點，販賣甲基安非他命1包予呂明純，並得款1,000元。 乙○○犯販賣第二級毒品罪，累犯，處有期徒刑參年柒月。 扣案如附表四編號4①所示之物沒收之；未扣案之販賣第二級毒品所得新臺幣壹仟元及搭配門號○○○○○○○○○○號使用之行動電話壹支沒收之，於全部或一部不能沒收或不宜執行沒收時，追徵其價額。 11（即起訴書附表一編號11） 常先覺 109年2月27日16時30分許 臺南火車站後站大遠百旁巷子○○便利商店前 乙○○於109年2月27日16時8分許，持用門號0000000000號行動電話撥打常先覺所持之門號0000000000號行動電話，聯絡交易毒品事宜後，乙○○即於左揭時間、地點，販賣甲基安非他命1包予常先覺，並得款1,000元。 乙○○犯販賣第二級毒品罪，累犯，處有期徒刑參年柒月。 扣案如附表四編號4①所示之物沒收之；未扣案之販賣第二級毒品所得新臺幣壹仟元及搭配門號○○○○○○○○○○號使用之行動電話壹支沒收之，於全部或一部不能沒收或不宜執行沒收時，追徵其價額。 12（即起訴書附表一編號12） 常先覺 109年3月15日12時14分許 臺南火車站後站大遠百旁巷子○○便利商店前 常先覺於109年3月15日11時55分許至12時14分許，持用門號0000000000號行動電話撥打乙○○所持之門號0000000000號行動電話，聯絡購買毒品事宜後，乙○○即於左揭時間、地點，販賣甲基安非他命1包予常先覺，並得款2,000元。 乙○○犯販賣第二級毒品罪，累犯，處有期徒刑參年柒月。 扣案如附表四編號4①所示之物沒收之；未扣案之販賣第二級毒品所得新臺幣貳仟元及搭配門號○○○○○○○○○○號使用之行動電話壹支沒收之，於全部或一部不能沒收或不宜執行沒收時，追徵其價額。 13（即起訴書附表一編號13） 常先覺 109年3月24日22時55分許 臺南火車站後站大遠百旁巷子○○便利商店前 常先覺於109年3月24日22時25分許，持用門號0000000000號行動電話撥打乙○○所持之門號0000000000號行動電話，聯絡購買毒品事宜後，乙○○即於左揭時間、地點，販賣甲基安非他命1包予常先覺，並得款1,000元。 乙○○犯販賣第二級毒品罪，累犯，處有期徒刑參年柒月。 扣案如附表四編號4①所示之物沒收之；未扣案之販賣第二級毒品所得新臺幣壹仟元及搭配門號○○○○○○○○○○號使用之行動電話壹支沒收之，於全部或一部不能沒收或不宜執行沒收時，追徵其價額。 14（即起訴書附表一編號14） 陳俊良 109年3月13日9時20分許 臺南市○區○○路000號對面騎樓 陳俊良於109年3月13日8時57分許，持用門號0000000000號行動電話撥打乙○○所持之門號0000000000號行動電話，聯絡購買毒品事宜後，乙○○即於左揭時間、地點，販賣甲基安非他命1包予陳俊良，並得款1,000元。 乙○○犯販賣第二級毒品罪，累犯，處有期徒刑參年柒月。 扣案如附表四編號4①所示之物沒收之；未扣案之販賣第二級毒品所得新臺幣壹仟元及搭配門號○○○○○○○○○○號使用之行動電話壹支沒收之，於全部或一部不能沒收或不宜執行沒收時，追徵其價額。 15（即起訴書附表一編號15） 陳俊良 109年3月18日11時30分許 臺南市○區○○路000號對面騎樓 乙○○於109年3月18日10時57分許，持用門號0000000000號行動電話撥打陳俊良所持之門號0000000000號行動電話，聯絡交易毒品事宜後，乙○○即於左揭時間、地點，販賣甲基安非他命1包予陳俊良，並得款2,000元。 乙○○犯販賣第二級毒品罪，累犯，處有期徒刑參年柒月。 扣案如附表四編號4①所示之物沒收之；未扣案之販賣第二級毒品所得新臺幣貳仟元及搭配門號○○○○○○○○○○號使用之行動電話壹支沒收之，於全部或一部不能沒收或不宜執行沒收時，追徵其價額。 16（即起訴書附表一編號16） 蘇國慶 109年2月27日18時許 臺南市永康區中華路○○派出所旁統一超商 蘇國慶於109年2月27日16時34分許至17時12分許，持用門號0000000000號行動電話撥打乙○○所持之門號0000000000號行動電話，聯絡購買毒品事宜後，乙○○即於左揭時間、地點，販賣甲基安非他命半錢予蘇國慶，並得款4,000元。 乙○○犯販賣第二級毒品罪，累犯，處有期徒刑參年玖月。 扣案如附表四編號4①所示之物沒收之；未扣案之販賣第二級毒品所得新臺幣肆仟元及搭配門號○○○○○○○○○○號使用之行動電話壹支沒收之，於全部或一部不能沒收或不宜執行沒收時，追徵其價額。 17（即起訴書附表一編號17） 蘇國慶 109年3月13日22時37分許 臺南市○區○○路00號郵局前 蘇國慶於109年3月13日22時許至22時27分許，持用門號0000000000號行動電話撥打乙○○所持之門號0000000000號行動電話，聯絡購買毒品事宜後，乙○○即於左揭時間、地點，販賣甲基安非他命1錢予蘇國慶，並得款6,500元。 乙○○犯販賣第二級毒品罪，累犯，處有期徒刑參年拾月。 扣案如附表四編號4①所示之物沒收之；未扣案之販賣第二級毒品所得新臺幣陸仟伍佰元及搭配門號○○○○○○○○○○號使用之行動電話壹支沒收之，於全部或一部不能沒收或不宜執行沒收時，追徵其價額。 18（即起訴書附表一編號18） 甲○○ 盧甫庭 109年1月31日22時許 臺南市○區○○街00號（茶之魔手飲料店） 甲○○於109年1月31日20時10分許至21時11分許，持用門號0000000000號行動電話撥打乙○○所持之門號0000000000號行動電話，聯絡購買毒品事宜，其間甲○○並與盧甫庭電話聯繫後，乙○○即於左揭時間、地點，販賣甲基安非他命1錢予甲○○，並得款5,500元。 乙○○犯販賣第二級毒品罪，累犯，處有期徒刑參年拾月。 扣案如附表四編號4①所示之物沒收之；未扣案之販賣第二級毒品所得新臺幣伍仟伍佰元及搭配門號○○○○○○○○○○號使用之行動電話壹支沒收之，於全部或一部不能沒收或不宜執行沒收時，追徵其價額。 19（即起訴書附表一編號19） 王柔 109年3月14日20時許 臺南市○○區○○○路000號○○檳榔攤內 王柔於109年3月14日16時6分許，持用門號0000000000號行動電話撥打乙○○所持之門號0000000000號行動電話，聯絡購買毒品事宜後，乙○○即於左揭時間、地點，販賣甲基安非他命1包予王柔，並得款7,500元。 乙○○犯販賣第二級毒品罪，累犯，處有期徒刑參年拾月。 扣案如附表四編號4①所示之物沒收之；未扣案之販賣第二級毒品所得新臺幣柒仟伍佰元及搭配門號○○○○○○○○○○號使用之行動電話壹支沒收之，於全部或一部不能沒收或不宜執行沒收時，追徵其價額。 20（即起訴書附表一編號20） 王柔 109年5月10日22時許 臺南市○○區○○○路000號○○檳榔攤內 乙○○於109年5月10日16時53分許至18時59分許，持用門號0000000000號行動電話撥打王柔所持之門號0000000000號行動電話，聯絡交易毒品事宜後，乙○○即於左揭時間、地點，販賣甲基安非他命1包予王柔，並得款3,500元。 乙○○犯販賣第二級毒品罪，累犯，處有期徒刑參年玖月。 扣案如附表四編號4②所示之物、附表四編號6所示之行動電話（不含SIM卡）沒收之；未扣案之販賣第二級毒品所得新臺幣參仟伍佰元沒收之，於全部或一部不能沒收或不宜執行沒收時，追徵其價額。 21（即起訴書附表一編號21） 馮玉高 109年2月17日21時許 臺南市後火車站大學路○○○便利商店 馮玉高於109年2月17日20時33分許，持用門號0000000000號行動電話撥打乙○○所持之門號0000000000號行動電話，聯絡購買毒品事宜後，乙○○即於左揭時間、地點，販賣甲基安非他命1包予馮玉高，並得款3,500元。 乙○○犯販賣第二級毒品罪，累犯，處有期徒刑參年玖月。 扣案如附表四編號4①所示之物沒收之；未扣案之販賣第二級毒品所得新臺幣參仟伍佰元及搭配門號○○○○○○○○○○號使用之行動電話壹支沒收之，於全部或一部不能沒收或不宜執行沒收時，追徵其價額。 22（即起訴書附表一編號22） 吳志偉 108年7月26日16時11分許（原判決誤載為109年） 臺南市○區○○街00○0號 乙○○於108年7月26日12時15分許至16時11分許，以LINE通訊軟體與吳志偉聯絡交易毒品事宜後，乙○○即於左揭時間、地點，販賣甲基安非他命1包予吳志偉，並得款1,000元。 乙○○犯販賣第二級毒品罪，累犯，處有期徒刑參年柒月。 未扣案之販賣第二級毒品所得新臺幣壹仟元及所使用之行動電話壹支沒收之，於全部或一部不能沒收或不宜執行沒收時，追徵其價額。 23（即起訴書附表一編號23） 甲○○ 109年2月5日18時27分許 臺南市○○區○○街000巷0號前 甲○○於109年2月5日17時40分許至18時27分許，持用門號0000000000行動電話撥打乙○○所持之門號0000000000號行動電話，聯絡購買毒品事宜後，乙○○即於左揭時間、地點，販賣甲基安非他命1包予甲○○，並得款6,000元。 乙○○犯販賣第二級毒品罪，累犯，處有期徒刑參年拾月。 扣案如附表四編號4①所示之物沒收之；未扣案之販賣第二級毒品所得新臺幣陸仟元及搭配門號○○○○○○○○○○號使用之行動電話壹支沒收之，於全部或一部不能沒收或不宜執行沒收時，追徵其價額。 24（即起訴書附表一編號24） 甲○○ 109年3月1日21時55分許 臺南市○○區○○街000巷0號前 甲○○於109年3月1日20時39分許至21時55分許，持用門號0000000000行動電話撥打乙○○所持之門號0000000000號行動電話，聯絡購買毒品事宜後，乙○○即於左揭時間、地點，販賣甲基安非他命1包予甲○○，並得款6,500元。 乙○○犯販賣第二級毒品罪，累犯，處有期徒刑參年拾月。 扣案如附表四編號4①所示之物沒收之；未扣案之販賣第二級毒品所得新臺幣陸仟伍佰元及搭配門號○○○○○○○○○○號使用之行動電話壹支沒收之，於全部或一部不能沒收或不宜執行沒收時，追徵其價額。 

附表二：（甲○○販賣第二級毒品）
編號 對象 時間 地點 交易方式 論罪科刑及沒收 1（即起訴書附表二編號1） 謝宗穎 109年1月7日18時許 高雄市路竹區近交流道附近的統一超商前 甲○○於109年1月7日17時21分許，持用門號0000000000行動電話撥打謝宗穎所持之門號0000000000號行動電話，聯絡交易毒品事宜後，甲○○即於左揭時間、地點，販賣甲基安非他命1包予謝宗穎，並得款1,000元。 甲○○犯販賣第二級毒品罪，累犯，處有期徒刑參年柒月。 扣案如附表五編號2所示之物沒收之；未扣案之販賣第二級毒品所得新臺幣壹仟元沒收之，於全部或一部不能沒收或不宜執行沒收時，追徵其價額。 2（即起訴書附表二編號2） 王柔 109年3月11日20時許 臺南市○○區○○○路000號○○檳榔攤內 王柔於109年3月11日15時30分許至15時47分許，持用門號0000000000號行動電話撥打甲○○所持之門號0000000000號行動電話，聯絡購買毒品事宜後，甲○○即於左揭時間、地點，販賣甲基安非他命1包予王柔，並得款2,000元。 甲○○犯販賣第二級毒品罪，累犯，處有期徒刑參年柒月。 扣案如附表五編號2所示之物沒收之；未扣案之販賣第二級毒品所得新臺幣貳仟元沒收之，於全部或一部不能沒收或不宜執行沒收時，追徵其價額。 3（即起訴書附表二編號3） 王聖評 109年1月25日3時40分許 臺南市○○區○○○路000號（○○○汽車百貨）路旁 甲○○於109年1月25日2時43分許至3時11分許，持用門號0000000000號行動電話撥打王聖評所持之門號0000000000號行動電話，聯絡交易毒品事宜後，甲○○即於左揭時間、地點，販賣甲基安非他命1包予王聖評，並得款6,000元。 甲○○犯販賣第二級毒品罪，累犯，處有期徒刑參年拾月。 扣案如附表五編號2所示之物沒收之；未扣案之販賣第二級毒品所得新臺幣陸仟元沒收之，於全部或一部不能沒收或不宜執行沒收時，追徵其價額。 4（即起訴書附表二編號4） 王聖評 109年2月5日19時10分許 臺南市○○區○○○路000號（○○○汽車百貨）路旁 王聖評於109年2月5日17時25分許至18時50分許，持用門號0000000000號行動電話撥打甲○○所持之門號0000000000號行動電話，聯絡購買毒品事宜後，甲○○即於左揭時間、地點，販賣甲基安非他命1包予王聖評，並得款6,000元。 甲○○犯販賣第二級毒品罪，累犯，處有期徒刑參年拾月。 扣案如附表五編號2所示之物沒收之；未扣案之販賣第二級毒品所得新臺幣陸仟元沒收之，於全部或一部不能沒收或不宜執行沒收時，追徵其價額。 5（即起訴書附表二編號5） 王聖評 109年3月1日22時5分許 臺南市○○區○○○路000號（○○○汽車百貨）路旁 王聖評於109年3月1日21時33分許至21時55分許，持用門號0000000000號行動電話撥打甲○○所持之門號0000000000號行動電話，聯絡購買毒品事宜後，甲○○即於左揭時間、地點，販賣甲基安非他命1包予王聖評，並得款6,000元。 甲○○犯販賣第二級毒品罪，累犯，處有期徒刑參年拾月。 扣案如附表五編號2所示之物沒收之；未扣案之販賣第二級毒品所得新臺幣陸仟元沒收之，於全部或一部不能沒收或不宜執行沒收時，追徵其價額。 

附表三：（乙○○、甲○○共同販賣第二級毒品）
編號 對象 時間 地點 交易方式 論罪科刑及沒收 1（即起訴書附表三編號1） 謝宗穎 109年1月19日12時40分許 臺南市東區○○街茶之魔手飲料店前 謝宗穎於109年1月19日11時許至12時26分許，持用門號0000000000號行動電話以簡訊及撥打甲○○所持之門號0000000000號行動電話，聯絡購買毒品事宜，其間甲○○以上開門號行動電話與乙○○所持用之門號0000000000號行動電話聯絡後，甲○○與乙○○共同基於販賣第二級毒品之犯意聯絡，由乙○○於左揭時間、地點，販賣甲基安非他命1包予謝宗穎，謝宗穎將價金5千元交予乙○○，而後因尚欠1千元，謝宗穎將款項匯給甲○○，再撥打電話委託甲○○將該1千元交付乙○○，然甲○○則自行收下該1千元之價金。 乙○○共同犯販賣第二級毒品罪，累犯，處有期徒刑參年拾月。 扣案如附表四編號4①所示之物沒收之；未扣案之販賣第二級毒品所得新臺幣伍仟元及搭配門號○○○○○○○○○○號使用之行動電話壹支沒收之，於全部或一部不能沒收或不宜執行沒收時，追徵其價額。 甲○○共同犯販賣第二級毒品罪， 累犯，處有期徒刑參年拾月。 扣案如附表五編號2所示之物沒收之；未扣案之販賣第二級毒品所得新臺幣壹仟元沒收之，於全部或一部不能沒收或不宜執行沒收時，追徵其價額。 

附表四：(乙○○所有之扣押物品)
編號 扣押物名稱及數量 備註 1 甲基安非他命1包 白色結晶狀 驗前淨重：1.867公克 驗後淨重：1.855公克 2 甲基安非他命1包 白色結晶狀 驗前淨重：3.405公克 驗後淨重：3.391公克 3 毒品殘渣袋4包  4 手機SIM卡空卡2張 ①遠傳電信0000000000 ②台灣大哥大0000000000 5 夾鏈袋2包  6 電子產品(行動電話) 1支 廠牌：SONY SIM：0000000000 IMEI：000000000000000 7 電子產品(行動電話) 1支 廠牌：SAMSUNG SIM：0000000000 IMEI：000000000000000 8 現金2萬8,500元 1000元紙鈔：27張 500元紙鈔：3張 

附表五：(甲○○所有之扣押物品)
編號 扣押物名稱及數量 備註 1 電子產品(行動電話) 1支 廠牌：SONY SIM：0000000000 IMEI：000000000000000 2 電子產品(行動電話) 1支 廠牌：SAMSUNG SIM：0000000000 IMEI：000000000000000 

對照表：
編號 卷宗名稱       代號   1 南市警刑大毒緝字第1090340884號卷一、二       警1、2卷   2 南市警六偵字第1090245189號卷       警3卷   3 南市警六偵字第1090256082號卷       警4卷   4 臺灣臺南地方檢察署109年度偵字第9207號卷       偵1卷   5 臺灣臺南地方檢察署109年度偵字第9827號卷一、二、三       偵2、3、4卷   6 臺灣臺南地方檢察署109年度偵字第10883號卷       偵5卷   7 臺灣臺南地方法院109年度訴字第866號卷       原審卷